Inventaris van de archieven van de Nederlandse Ambassade en de Consulaten in de Bondsrepubliek Duitsland, (1938) 1955-1974 (1979)
Nationaal Archief, Den Haag
- Ambassade Bondsrepubliek Duitsland te Bonn, 01
  - Geheim archief, 01.2
    - Staatkunde, landsverdediging en internationale organisaties, 9
      - Staatkunde, 9.1
        - Buitenlandse staatkunde, 9.1.2
          - Diplomatieke betrekkingen, 9.1.2.2
            - Stukken betreffende de buitenlandse betrekkingen van Bondsrepubliek Duitsland., 1951 - 1974; 3418-3543; 26 pakken en 100 omslagen
              - Korea. 1961 - 1967, 3476-3477
                - 1961, 3476
                - 1967, 3477
              - Laos, 1962, 3478
              - Luxemburg, 1957 - 1961, 3479
              - Malaya, 1959 - 1960, 3480
              - Marokko, 1963, 3481
              - Midden-Oosten. 1958 - 1974, 3482-3484
                - 1958 - 1962, 3482
                - 1964, 3483
                - 1965 - 1974, 3484
              - Nederland. 1957 - 1972, 3485-3495
                - Algemeen. 1958 - 1972, 3485-3486
                - 1958 - 1964, 3485
                - 1967 - 1972, 3486
                - Algemeen Verdrag tussen Nederland en Bondsrepubliek Duitsland. 1957 - 1965, 3487-3492
                - Algemeen, 1960, 3487; pak
                - Onderhandelingen tussen Nederland en Bondsrepubliek Duitsland inzake de totstandkoming van het verdrag, 1957 - 1963, 3488; pak
                - Onderhandelingen tussen Nederland en Bondsrepubliek Duitsland met betrekking tot de ondertekening van het verdrag. 1958 - 1963, 3489-3490
                - Territoriale gelding van het verdrag, 1958 - 1963, 3489; pak
                - Wijzigingen op het verdrag en de voorbereidingen tot ondertekening, 1960, 3490; pak
                - Totstandkoming en uitvoering van de financiële overeenkomst, als onderdeel van het Algemeen Verdrag, 1959 - 1965, 3491
                - Overdracht van goederen uit Huize Doorn aan Bondsrepubliek Duitsland zoals vastgesteld in het Algemeen Verdrag, 1964, 3492
                - Vervanging van de ambassadeurs van Bondsrepubliek Duitsland in Nederland, 1958 - 1963, 3493
                - Voorbereidingen ter uitwisseling van ambtenaren tussen Bondsrepubliek Duitsland en Nederland, 1958 - 1965, 3494
                - Berichtgeving inzake de herdenking van voormalig SS'ers te Malente en de reactie van Nederland hierop, 1967, 3495
              - Nederlandse Antillen, 1961, 3496
              - Noorwegen, 1960 - 1963, 3497
              - Oostbloklanden. 1956 - 1970, 3498-3499
                - 1956 - 1963, 3498
                - 1967 - 1970, 3499
              - Oost-Duitsland. 1954 - 1970, 3500-3513
                - Algemeen. 1954 - 1964, 3500-3501
                - 1954 - 1960, 3500; pak
                - 1961 - 1964, 3501; pak
                - Hereniging van Oost- en Bondsrepubliek Duitsland, 1955 - 1961, 3502; pak
                - Oder-Neissegrens (grens tussen Polen en Oost-Duitsland), 1955 - 1964, 3503
                - Berlijn. 1955 - 1970, 3504-3510
                - Algemeen. 1958 - 1970, 3504-3508
                - 1958, 3504; pak
                - 1959 - 1960, 3505; pak
                - 1961, 3506; pak
                - 1962 - 1964, 3507
                - 1965 - 1970, 3508
                - Berichtgeving inzake de status van Berlijn, 1955 - 1960, 3509; pak
                - Huidige situatie en de recente ontwikkelingen in en rond Berlijn, 1955 - 1964, 3510; pak
                - Standpunt van Bondsrepubliek Duitsland als een ander land Oost-Duitsland erkent als staat, 1956 - 1962, 3511
                - Opzegging van het interzonale handelsakkoord door Bondsrepubliek Duitsland met Oost-Duitsland, 1960, 3512
                - Verslaglegging van het symposium Die Deutsche Frage met als doel het verminderen van de spanning tussen het Oosten en het Westen inzake de ontwikkeling van een antimissile system, 1965, 3513
              - Oostenrijk, 1956 - 1960, 3514
              - Pakistan, 1971, 3515
              - Peru, 1960, 3516
              - Polen, 1956 - 1964, 3517
              - Portugal, 1958, 3518
              - Roemenië. 1963 - 1967, 3519-3520
                - 1963, 3519
                - 1967, 3520
              - Sovjet-Unie. 1955 - 1964, 3521-3523
                - Reactie van Bondsrepubliek Duitsland op de ontwikkelingen in de Russische buitenlandse politiek, 1955 - 1964, 3521; pak
                - Duits-Russisch cultureel akkoord en de reactie van Bondsrepubliek Duitsland op de Russische binnenlandse politieke ontwikkelingen, 1956 - 1964, 3522; pak
                - Reactie van Bondsrepubliek Duitsland op de nota van de Sovjet-Unie aan Finland, 1961, 3523
              - Spanje. 1960 - 1969, 3524-3525
                - 1960 - 1964, 3524
                - 1969, 3525
              - Suriname, 1961, 3526
              - Syrië, 1961, 3527
              - Tanzania, 1964 - 1965, 3528
              - Thailand, 1960, 3529
              - Tsjecho-Slowakije. 1957 - 1968, 3530-3531
                - 1957 - 1962, 3530
                - 1968, 3531
              - Turkije. 1958 - 1964, 3532-3533
                - Algemeen, 1960 - 1964, 3532; pak
                - Bezoek van de Turkse minister-president Menderes op 27 juli 1958 en militaire hulp van Bondsrepubliek Duitsland aan Turkije, 1958 - 1964, 3533
              - Verenigd Koninkrijk. 1955 - 1971, 3534-3537
                - Algemeen. 1956 - 1971, 3534-3535
                - 1956 - 1963, 3534; pak
                - 1970 - 1971, 3535
                - Standpunt van Bondsrepubliek Duitsland op de binnenlandse politieke ontwikkelingen in het Verenigd Koninkrijk, 1955 - 1964, 3536; pak
                - Jaarlijkse conferentie te Köningswinter inzake de besprekingen tussen Bondsrepubliek Duitsland en het Verenigd Koninkrijk, 1958 - 1961, 3537
              - Verenigde Staten. 1955 - 1970, 3538-3541
                - Algemeen. 1955 - 1970, 3538-3539
                - 1955 - 1964, 3538
                - 1965 - 1970, 3539
                - Bezoeken van presidenten aan diverse landen. 1959 - 1961, 3540-3541
                - President Eisenhower, 1959, 3540
                - President Kennedy, 1961, 3541
              - Vietnam, 1964 - 1966, 3542
              - Zanzibar, 1964, 3543
            - Stukken betreffende de visie van Bondsrepubliek Duitsland op de diplomatieke betrekkingen van Nederland met het buitenland., 1954 - 1973; 3544-3558; 5 pakken en 10 omslagen
              - Indonesië. 1954 - 1964, 3544-3551
                - Algemeen, 1960, 3544
                - Contacten van vertegenwoordigingen van Nederland in het buitenland met vertegenwoordigers van Indonesië, 1954 - 1963, 3545
                - Annulering van schulden aan Nederland door Indonesië, 1956, 3546; pak
                - Ontwikkelingen in Nederlands Nieuw-Guinea, 1956 - 1964, 3547; pak
                - Reacties van het buitenland op de relatie tussen Nederland en Indonesië, 1958, 3548
                - Herstellen van de diplomatieke betrekkingen tussen Nederland en Indonesië, 1958 - 1964, 3549; pak
                - Politieke onderhandelingen en gebeurtenissen in verband met Nederlands Nieuw-Guinea, 1959 - 1962, 3550; pak
                - Reis van het Nederlandse vliegdekschip Karel Doorman als vlagvertoon in wateren rondom Indonesië, 1960, 3551
              - Irak, 1957 - 1960, 3552
              - Noord-Vietnam, 1972 - 1973, 3553
              - Oostbloklanden, 1966 - 1967, 3554
              - Oost-Duitsland, 1966, 3555
              - Panama, 1968, 3556
              - Singapore, 1963 - 1964, 3557
              - Sovjet-Unie, 1957 - 1964, 3558; pak
            - Stukken betreffende het standpunt van Bondsrepubliek Duitsland inzake de diplomatieke betrekkingen tussen diverse landen en gebieden., 1958 - 1962; 3559-3561; 1 pak en 2 omslagen
              - Turkije en de Sovjet-Unie, 1958, 3559
              - Nederland en het Verenigd Koninkrijk, 1958 - 1959, 3560; pak
              - Europa en Azië, 1962, 3561
      - Landsverdediging, 9.2
        - Stukken betreffende het verstrekken van instructies en evacuatieplannen aan de Nederlandse posten in Bondsrepubliek Duitsland voor het geval Bondsrepubliek Duitsland in oorlog raakt., 1949 - 1961; 3562-3575; 14 omslagen
          - Diverse posten, 1949 - 1961, 3562
          - Berlijn, 1950 - 1961, 3563
          - Bremen, 1950 - 1951, 3564
          - Duisburg-Ruhrort, 1950, 3565
          - Düsseldorf, 1950 - 1952, 3566
          - Emden, 1950 - 1952, 3567
          - Essen, 1950 - 1956, 3568
          - Frankfurt, 1950 - 1953, 3569
          - Hamburg, 1950 - 1952, 3570
          - Keulen, 1950 - 1952, 3571
          - Kleef, 1950 - 1952, 3572
          - Mannheim, 1951, 3573
          - München, 1950 - 1952, 3574
          - Stuttgart, 1950 - 1951, 3575
        - Stukken betreffende de richtlijnen van de Geallieerde Hoge Commissie voor Bondsrepubliek Duitsland inzake het vliegen boven West-Berlijn., 1953; 3576; 1 omslag
        - Stukken betreffende de ontwikkelingen van defensie van de Westerse landen en berichtgeving inzake de verdragen van Parijs., 1955; 3577; 1 omslag
        - Stukken betreffende het overleg tussen Bondsrepubliek Duitsland en Nederland inzake burgerbescherming., 1955 - 1962; 3578; 1 omslag
        - Stukken betreffende de berichtgeving inzake de binnen- en buitenlandse veiligheid van Nederland en Bondsrepubliek Duitsland., 1955 - 1963; 3579; 1 omslag
        - Stukken betreffende de ontwikkelingen van het leger van Oost-Duitsland., 1955 - 1963; 3580; 1 pak
        - Stukken betreffende de levering van wapens door Bondsrepubliek Duitsland aan diverse landen en gebieden., 1955 - 1965; 3581-3588; 4 pakken en 4 omslagen
          - Indonesië. 1955 - 1964, 3581-3585
            - Algemeen. 1955 - 1964, 3581-3583
              - 1955 - 1958, 3581; pak
              - 1959, 3582; pak
              - 1960 - 1964, 3583; pak
            - Leveringen door verschillende landen, waaronder Bondsrepubliek Duitsland, 1958 - 1959, 3584; pak
            - Wapenleveranties welke via Antwerpen lopen, 1962, 3585
          - Israël, 1965, 3586
          - Portugal en Zuid-Afrika, 1961 - 1964, 3587
          - Tanzania, 1965, 3588
        - Stukken betreffende de totstandkoming van regelgeving op het gebied van marineverkeer tussen landen van de Noord-Atlantische Verdragsorganisatie (NAVO)., 1955 - 1965; 3589; 1 omslag
        - Stukken betreffende de ontwikkelingen inzake militaire aangelegenheden in Bondsrepubliek Duitsland., 1955 - 1970; 3590-3603; 2 pakken en 12 omslagen
          - Algemeen, 1955 - 1965, 3590; pak
          - Ontslag van kolonel B.D. von Bonin, chef van de Planningafdeling van de Dienststelle Blank, inzake een meningsverschil ten aanzien van de oplossing van het herbewapeningsprobleem,, 1955, 3591
          - Ontwikkelingen rond de militaire vliegtuigindustrie, 1955, 3592
          - Ontwikkelingen bij de marine, 1955 - 1959, 3593
          - Herbewapening. 1955 - 1962, 3594-3598
            - Algemeen, 1955 - 1959, 3594
            - Plannen voor de wederopbouw van het leger Bondsrepubliek Duitsland (Wehrmacht), 1956, 3595
            - Doorzenden van de aanschafprocedure van wapens ten behoeve van de strijdkrachten van Bondsrepubliek Duitsland, 1957, 3596
            - Rapport inzake de ontwikkeling op bewapeningsgebied in Bondsrepubliek Duitsland, 1960, 3597
            - Wapenaankopen van Bondsrepubliek Duitsland in het Verenigd Koninkrijk, 1962, 3598
          - Aankoop van goederen en materiaal voor het leger, 1955 - 1963, 3599; pak
          - Wetgeving op het gebied van de dienstplicht, 1956 - 1961, 3600
          - Aangelegenheden inzake de door Bondsrepubliek Duitsland ontwikkelde Leopardtank, 1965 - 1970, 3601
          - Plannen tot een herstructurering van de landmacht, 1968 - 1970, 3602
          - Defensieplanning voor de jaren 70, 1970, 3603
        - Stukken betreffende de militaire samenwerking van Bondsrepubliek Duitsland met andere landen., 1955 - 1971; 3604-3629; 5 pakken en 21 omslagen
          - Diverse landen. 1955 - 1964, 3604-3607
            - Algemeen, 1955 - 1964, 3604; pak
            - Behuizing van geallieerde troepen in Bondsrepubliek Duitsland, 1956, 3605
            - Levering van wapens aan Bondsrepubliek Duitsland door diverse landen, 1959, 3606
            - Samenwerking op het gebied van de productie van militaire goederen, 1961, 3607
          - België, 1960, 3608
          - Frankrijk. 1959 - 1968, 3609-3611
            - Algemeen, 1968, 3609
            - Ontwikkeling van een atoombom, 1959 - 1961, 3610
            - Samenwerking op nucleair gebied met militaire doeleinden, 1960 - 1964, 3611
          - Indonesië, 1959 - 1962, 3612
          - Nederland. 1955 - 1971, 3613-3626
            - Algemeen, 1963 - 1964, 3613
            - Samenwerking op het gebied van de productie van wapens. 1955 - 1964, 3614-3615
              - Overeenkomst betreffende Duitse militaire opdrachten, de levering van militair materieel en de gemeenschappelijke productie van de F104 G Starfighter, 1955 - 1963, 3614; pak
              - Defensieresearch en ontwikkeling, 1958 - 1964, 3615; pak
            - Legering van Nederlandse troepen in Bondsrepubliek Duitsland. 1955 - 1971, 3616-3619
              - Algemeen. 1959 - 1971, 3616-3617
                - 1959, 3616
                - 1961 - 1971, 3617
              - Oefengelegenheid voor de Nederlandse troepen in Bondsrepubliek Duitsland, 1955 - 1956, 3618
              - Oefeningen van de Nederlandse troepen op grondgebied van Bondsrepubliek Duitsland, 1955 - 1958, 3619; pak
            - Productie van militaire goederen voor Nederland door een bedrijf in Bondsrepubliek Duitsland, 1956 - 1957, 3620
            - Totstandkoming van een regeling inzake de toelating van militaire vliegtuigen uit Nederland in Bondsrepubliek Duitsland, 1959 - 1964, 3621
            - Samenwerking op het gebied van onderzeeërs, 1960, 3622
            - Legering van troepen uit Bondsrepubliek Duitsland in Nederland. 1962 - 1965, 3623-3624
              - 1962 - 1964, 3623; pak
              - 1965, 3624
            - Aangelegenheden inzake bewapening. 1962 - 1968, 3625-3626
              - Bewapening tussen Bondsrepubliek Duitsland en Nederland, 1962 - 1964, 3625
              - Bewapening door middel van compensatie transacties, 1965 - 1968, 3626
          - Verenigd Koninkrijk, 1965 - 1967, 3627
          - Verenigde Staten. 1961 - 1965, 3628-3629
            - 1961 - 1964, 3628
            - 1965, 3629
        - Stukken betreffende de ontwikkelingen inzake het Warschaupact., 1955 - 1974; 3630-3633; 4 omslagen
          - Algemeen. 1955 - 1974, 3630-3631
            - 1955 - 1962, 3630
            - 1966 - 1974, 3631
          - De militaire oefening van landen van het Warschaupact.1968, 3632-3633
            - Roemenië, 1968, 3632
            - Tsjecho-Slowakije, 1968, 3633
        - Stukken betreffende richtlijnen van de stad Hamburg voor de bezoeken van buitenlandse schepen aan de haven van de stad., 1956 - 1959; 3634; 1 omslag
        - Stukken betreffende de toezending van plattegronden van mijnenvelden gelegd in februari en maart 1945 door de voormalige zevende Duitse parachutisten-divisie, aan het einde van de Tweede Wereldoorlog, rond Winterswijk., 1957; 3635; 1 omslag
          Plattegronden niet aangetroffen.
        - Stukken betreffende de ontwikkelingen op het gebied van atoomwapens en biologische wapens., 1958 - 1969; 3636-3641; 1 pak en 5 omslagen
          - Gehouden referenda inzake de atoombewapening van het leger van Bondsrepubliek Duitsland, 1958, 3636
          - Totstandkoming van de Atoomwet in Bondsrepubliek Duitsland, 1959 - 1960, 3637
          - Reactie van Bondsrepubliek Duitsland op de eerste atoomexplosie van Frankrijk in de Sahara, 1959 - 1962, 3638
          - Reactie van de Nederlandse buitenlandse vertegenwoordiging op de atoomovereenkomst tussen Bondsrepubliek Duitsland en de Sovjet-Unie, 1960 - 1962, 3639
          - Toetreding van Bondsrepubliek Duitsland tot het verdrag tot het stoppen van het gebruik van kernwetenschap, 1963 - 1964, 3640; pak
          - Behandeling van kamervragen inzake de aanwezigheid en beveiliging van biologische en chemische wapens in Bondsrepubliek Duitsland, 1969, 3641
        - Stukken betreffende de spionageactiviteiten in Bondsrepubliek Duitsland en het doorzenden van aanbiedingen van spionnen uit Sovjet-Unie om informatie aan Nederland te verkopen., 1959 - 1962; 3642; 1 omslag
        - Stukken betreffende aangelegenheden inzake munitiedepots van Bondsrepubliek Duitsland., 1960; 3643-3644; 2 omslagen
          - Bouw van een munitiedepot bij de grens tussen Nederland en Bondsrepubliek Duitsland ter hoogte van Venlo, 1960, 3643
          - Ontwikkelingen inzake de munitiedepots van Bondsrepubliek Duitsland in Spanje, 1960, 3644
        - Stukken betreffende lezingen van de heren Harriman, Ball en Nietze uit de Verenigde Staten inzake de rol van de Europese defensie., 1961 - 1962; 3645; 1 omslag
        - Stukken betreffende het commentaar van Bondsrepubliek Duitsland op de operatie Big Lift van de Verenigde Staten, waarbij een gehele divisie per lucht naar Europa wordt verplaats in tijd van een crisis., 1963; 3646; 1 omslag
        - Stukken betreffende de ontwikkelingen inzake het vredesonderzoek van diverse landen., 1964; 3647; 1 omslag
        - Stukken betreffende de aanhouding van schepen uit Bondsrepubliek Duitsland en Nederland op open zee door Frankrijk en de contacten tussen Bondsrepubliek Duitsland en Nederland over dit onderwerp., 1965; 3648; 1 omslag
        - Stukken betreffende aangelegenheden inzake verdragen., 1965 - 1970; 3649-3650; 2 omslagen
          - Totstandkoming van het internationale non-proliferatie verdrag en de bijdrage van Bondsrepubliek Duitsland hieraan, 1965 - 1970, 3649
          - Toetreding van Bondsrepubliek Duitsland tot het verdrag ter denuclearisatie van Latijns-Amerika, 1966 - 1967, 3650
        - Stukken betreffende de besprekingen tussen Bondsrepubliek Duitsland, het Verenigd Koninkrijk en de Verenigde Staten inzake militaire aangelegenheden., 1966 - 1967; 3651; 1 omslag
        - Telex aan het Nederlandse Ministerie van Buitenlandse Zaken inzake de desertie van een piloot uit de Sovjet-Unie op het grondgebied van Bondsrepubliek Duitsland., 1967; 3652; 1 stuk
        - Stukken betreffende de algemene ontwikkelingen inzake terrorisme en de bestrijding hiervan., 1972 - 1974; 3653; 1 omslag
        - Stukken betreffende de reactie van Bondsrepubliek Duitsland op het plan van Nederland om te bezuinigen op defensie., 1974; 3654; 1 omslag
        - Stukken betreffende het wetenschappelijk onderzoek ten behoeve van verdedigingsdoeleinden in Bondsrepubliek Duitsland., 1961 - 1964; 3655; 1 omslag
      - Internationale organisaties, 9.3
        - Europese gemeenschappen, 9.3.1
          - Stukken betreffende aangelegenheden inzake de Europese Raad voor Atoomonderzoek (CERN)., 1954 - 1955; 3656; 1 omslag
          - Stukken betreffende de behandeling van schulden in de Europese betalingsunie., 1954 - 1959; 3657; 1 omslag
          - Stukken betreffende de besprekingen inzake de benoeming van personen voor belangrijke posten binnen de EU., 1955 - 1964; 3658; 1 pak
          - Stukken betreffende de West-Europese samenwerking., 1955 - 1974; 3659-3674; 7 pakken en 9 omslagen
            - Europese integratie. 1955 - 1964, 3659-3661
              - 1955 mrt. - aug., 3659; pak
              - 1955 sep. - dec., 3660; pak
              - 1956 - 1964, 3661; pak
            - Positie van West-Europa ten aanzien van Oost-Europa en de Verenigde Staten, 1956 - 1959, 3662
            - Europese Politieke Samenwerking (EPS).1959 - 1970, 3663-3665
              - Algemeen. 1964 - 1970, 3663-3664
                - 1964, 3663
                - 1965 - 1970, 3664
              - Chronologisch overzicht over de periode 30 juni 1959 - 30 juni 1965, 1959, 3665; pak
            - Besprekingen inzake de interne problemen en de eventuele toetreding van het Verenigd Koninkrijk, 1962 - 1964, 3666
            - Europese Politieke Unie (EPU).1962 - 1964, 3667-3669
              - 1962 jan. - juli, 3667; pak
              - 1962 aug. - dec., 3668; pak
              - 1963 - 1964, 3669; pak
            - Initiatieven van verschillende landen.1962 - 1965, 3670-3672
              - Italië, 1962 - 1964, 3670
              - Nederland, 1964, 3671
              - Bondsrepubliek Duitsland, 1962 - 1965, 3672
            - Aangelegenheden inzake de Werkgroep Midden-Oosten, 1973, 3673
            - Besprekingen inzake de Europese veiligheid, 1973 - 1974, 3674
          - Stukken betreffende de Europese Economische Gemeenschap (EEG)., 1956 - 1974; 3675-3733; 20 pakken en 39 omslagen
            - Algemeen. 1956 - 1974, 3675-3680
              - 1956 - 1957 juni, 3675; pak
              - 1957 juli - aug., 3676; pak
              - 1957 sep. - 1958, 3677; pak
              - 1959, 3678; pak
              - 1960 - 1961, 3679
              - 1974, 3680
            - Ontwikkelingen bij de EEG, 1961 - 1962, 3681; pak
            - Eventuele samenwerking op het gebied van posterijen, telegrafie en telefonie, 1958, 3682
            - Drie procent contingenten(belasting) van de EEG en bilaterale besprekingen inzake dit onderwerp, 1958 - 1959, 3683
            - Toetreding van landen. 1958 - 1971, 3684-3695
              - Ierland, 1961 - 1963, 3684
              - Scandinavische landen, 1961 - 1964, 3685
              - Spanje, 1961 - 1964, 3686
              - Verenigd Koninkrijk. 1958 - 1971, 3687-3695
                - Algemeen. 1958 - 1971, 3687-3693
                - 1958 - 1960, 3687; pak
                - 1961 jan. - jun., 3688; pak
                - 1961 juli - dec., 3689; pak
                - 1962 jan. - okt., 3690; pak
                - 1962 nov. - 1963 jan., 3691; pak
                - 1963 feb. - 1964 mei, 3692; pak
                - 1965 - 1971, 3693
                - Onderhandelingen met het Verenigd Koninkrijk inzake een eventuele toetreding, 1961, 3694
                - Overleg tussen Nederland en België inzake het eventuele toetreden van het Verenigd Koninkrijk, 1963, 3695
            - Ontwikkelingen op het gebied van de Europese vrijhandelszone, 1959, 3696; pak
            - Conferenties van de EEG. 1959 - 1964, 3697-3709
              - Politieke consultaties (buiten de EEG om). 1959 - 1961, 3697-3699
                - Algemeen, 1959 - 1960, 3697; pak
                - Bonn, 1961, 3698
                - Rome, 1961, 3699
              - Conferenties gehouden in diverse steden. 1959 - 1962, 3700-3703
                - Straatsburg, 1959 - 1960, 3700
                - Parijs. 1961 - 1962, 3701-3702
                - 17 april 1962, 1962, 3701
                - 28 september 1961, 1961, 3702
                - Bad Godesberg op 18 juli 1961, 1961, 3703
              - Topconferenties. 1960 - 1961, 3704-3705
                - Diverse topconferenties, 1960 - 1961, 3704; pak
                - Topconferentie inzake de politieke samenwerking van de zes ten opzichte van de neutrale landen, 1961, 3705
              - Bijeenkomsten van de zes en de voorbereidingen voor een conferentie, 1961, 3706
              - Oktoberconferentie tussen de EEG en diverse andere organisaties, 1961, 3707
              - Ministerconferenties. 1961 - 1964, 3708-3709
                - Brussel, 1963 - 1964, 3708
                - Parijs, 1961, 3709; pak
            - Contacten met andere landen inzake samenwerking. 1959 - 1964, 3710-3723
              - Diverse landen, 1961 - 1964, 3710; pak
              - Afrikaanse landen. 1960 - 1963, 3711-3712
                - 1960 - 1961, 3711; pak
                - 1962 - 1963, 3712; pak
              - Algerije, 1959 - 1964, 3713
              - Finland, 1959 - 1963, 3714
              - Frankrijk, 1964, 3715